apertium-snd.snd.dix
<?xml version="1.0" encoding="UTF-8"?>
<dictionary>
  <alphabet>ُڪءِ–٠۱۴٨٩۰یـ۾ﺘﺠﺩﺪﺼﻋﻦﻨﻮﻱﻲﻴﻰ۽‌١٢۲٣۳٤٥۵٦۸٧۹ءﺀﺁآأإﺍةٹﺡڈﺭﺮڑژﻼﻟﺗصضطظعغفقكﻢﻤںؤﻭىئےﭒﭓﭔﭕﭖﭗﭘﭙﭚﭛﭜﭝﭞﭟﭠﭡﭢﭣﭤﭥﭲﭳﭴﭵﭶﭷﭸﭹﭺﭻﭼﭽﭾﭿﮀﮁﮂﮃﮄﮅﮆﮇﮈﮉﮊﮋﮌﮍﮎﮏﮐﮑﮒﮓﮔﮕﮖﮗﮘﮙﮚﮛﮜﮝﮠﮡﮢﮣﯗﯘﯼﯽﯾﯿﺍﺎﺏﺀﺁﺂﺕﺖﺗﺘﺙﺚﺛﺜﺝﺞﺟﺐﺑﺒﺠﺡﺢﺣﺤﺥﺦﺧﺨﺩﺪﺫﺬﺭﺮﺯﺰﺱﺲﺳﺴﺵﺶﺷﺸﺹﺺﺻﺼﺽﺾﺿﻀﻁﻂﻃﻄﻅﻆﻇﻈﻉﻊﻋﻌﻍﻎﻏﻛﻜﻝﻞﻟﻠﻐﻑﻒﻓﻔﻕﻖﻗﻘﻡﻢﻣﻤﻥﻦﻧﻨﻩﻪﻫﻬﻭﻮﻱﻲﻳﻴﻵﻶﻷﻸﻹﻺﻻﻼﹶﹷﹸﹹﹺﹻابٻڀپتٿٽٺثجڄجهڃچڇحخدڌڏڊڍذٗرڙڙّﻫﻩهﻫﻬﻪهزًڦسشکگڳگههڱلمَنڻوِهُيہٴ</alphabet>


  <sdefs>
    <sdef n="n"       c="Noun"/>
    <sdef n="vblex"   c="Verb"/>
    <sdef n="vbser"   c="Copula verb"/>
    <sdef n="vaux"   c="auxiliary verb"/>
    <sdef n="post"    c="Postposition"/>
    <sdef n="det"     c="Determiner"/>
    <sdef n="prn"     c="Pronoun"/>
    <sdef n="part"     c="Particle"/>
    <sdef n="np"      c="Proper noun"/>
    <sdef n="adv"     c="Adverb"/>
    <sdef n="adj"     c="Adjective"/>
    <sdef n="ij"     c="Interjection"/>
    <sdef n="num"     c="Numeral"/>
    <sdef n="ord"     c="Ordinal"/>
    <sdef n="crd"     c="Cardinal"/>
    <sdef n="cnjcoo"  c="Co-ordinating conjunction"/>
    <sdef n="cnjsub"  c="Sub-ordinating conjunction"/>

    <sdef n="iv"      c="Intransitive"/>
    <sdef n="tv"      c="Transitive"/>

    <sdef n="p1"      c="First person"/>
    <sdef n="p2"      c="Second person"/>
    <sdef n="p3"      c="Third person"/>
    <sdef n="frm"     c="Formal"/>
    <sdef n="pol"     c="Polite"/>
    <sdef n="prx"     c="Proximate"/>

    <sdef n="m"       c="Masculine"/>
    <sdef n="f"       c="Feminine"/>

    <sdef n="sg"      c="Singular"/>
    <sdef n="pl"      c="Plural"/>

    <sdef n="nom"     c="Nominative"/>
    <sdef n="obl"     c="Oblique"/>
    <sdef n="gen"     c="Genitive"/>

	<sdef n="ant"     c="Anthroponym"/>
	<sdef n="cog"     c="Cognomen"/>	
	<sdef n="al"     c="Altres"/>
	<sdef n="org"     c="Organisation"/>
    <sdef n="top"     c="Toponym"/>

    <sdef n="pers"    c="Personal"/>
    <sdef n="ind"    c="Indefinite"/>
    <sdef n="hab"    c="Habitual"/>
    <sdef n="intr"    c="Interrogative"/>
    <sdef n="refl"    c="Reflective"/>
    <sdef n="rel"    c="Relative"/>
    <sdef n="dem"    c="Demonstrative"/>
    <sdef n="corel"    c="Co-Relative"/>
    <sdef n="pos"     c="Possessive"/>
    <sdef n="in-ani"     c="In-Animate"/>

    <sdef n="inf"     c="Infinitive"/> <!-- FIXME: Check this -->
    <sdef n="pprs"    c="Present participle"/>
    <sdef n="pp"      c="Past participle"/>

    <sdef n="pres"    c="Present"/>
    <sdef n="past"    c="Past"/>
    <sdef n="fut"    c="Future"/>

    <sdef n="percent" c="Percent"/>
    <sdef n="year"    c=""/>

    <sdef n="GD"      c="Gender to be determined"/>

    <sdef n="sent"    c="End of sentence marker"/>
    <sdef n="cm"      c="Comma"/>
    <sdef n="quot"    c=""/>
    <sdef n="lquot"   c=""/>
    <sdef n="rquot"   c=""/>
    <sdef n="lpar"    c=""/>
    <sdef n="barb"    c="Barbarism"/>
    <sdef n="rpar"    c=""/>
    <sdef n="guio"    c="Hyphen"/>
    <sdef n="abr"    c="Abbreviations"/>
  </sdefs>
  <pardefs> 
    <!-- SECTION: Punctuation -->

    <pardef n="sent">
      <e><re>[.ـ!\?:؟;؛۔]+</re><p><l></l><r><s n="sent"/></r></p></e>
    </pardef>

    <pardef n="coma">
      <e><re>[،,]</re><p><l></l><r><s n="cm"/></r></p></e>
    </pardef>

    <pardef n="ciph">
      <e><re>[0-9]+</re><p><l></l><r><s n="num"/></r></p></e>
      <e><re>[٠١٢٣٤٥٦٧٨٩۳۰۸۹]+</re><p><l></l><r><s n="num"/></r></p></e>
      <e><re>[0-9]+</re><p><l>%</l><r>%<s n="num"/><s n="percent"/></r></p></e>
      <e><re>[٠١٢٣٤٥٦٧٨٩۳۰۸۹]+</re><p><l>ع</l><r>ع<s n="num"/><s n="year"/></r></p></e>
      <e><re>[0-9]+</re><p><l>ع</l><r>ع<s n="num"/><s n="year"/></r></p></e>
    </pardef>

    <pardef n="barb">
      <e><re>[a-z]+</re><p><l></l><r><s n="barb"/></r></p></e>
    </pardef>

    <pardef n="guio">
      <e><p><l>-</l><r>-<s n="guio"/></r></p></e>
    </pardef>

    <pardef n="paren">
      <e><p><l>(</l><r>(<s n="lpar"/></r></p></e>
      <e><p><l>)</l><r>)<s n="rpar"/></r></p></e>
      <e><p><l>[</l><r>[<s n="lpar"/></r></p></e>
      <e><p><l>]</l><r>]<s n="rpar"/></r></p></e>
    </pardef>

    <pardef n="quot">
      <e><re>[«“]</re><p><l></l><r><s n="lquot"/></r></p></e>
      <e><re>[»”]</re><p><l></l><r><s n="rquot"/></r></p></e>
      <e><p><l>"</l><r>"<s n="quot"/></r></p></e>
    </pardef>

    <pardef n="abbr">
      <e><p><l></l><r><s n="abr"/></r></p></e>
    </pardef>



    <!-- SECTION: Conjunctions -->

    <pardef n="مگر__cnjcoo">
      <e><p><l></l><r><s n="cnjcoo"/></r></p></e>
    </pardef>

    <!-- SECTION: Subordinating Conjunctions -->

    <pardef n="اگر__cnjsub">
      <e><p><l></l><r><s n="cnjsub"/></r></p></e>
    </pardef>

    <!-- SECTION: Postpositions -->

    <pardef n="کان__post">
      <e><p><l></l><r><s n="post"/></r></p></e>
    </pardef>

    <pardef n="ج/ي__post">
      <e><p><l>و</l><r>ي<s n="post"/><s n="m"/><s n="sg"/><s n="nom"/></r></p></e>
      <e><p><l>ي</l><r>ي<s n="post"/><s n="m"/><s n="sg"/><s n="obl"/></r></p></e>
      <e><p><l>ا</l><r>ي<s n="post"/><s n="m"/><s n="pl"/><s n="nom"/></r></p></e>
      <e><p><l>ن</l><r>ي<s n="post"/><s n="m"/><s n="pl"/><s n="obl"/></r></p></e>
      <e><p><l>ون</l><r>ي<s n="post"/><s n="m"/><s n="pl"/><s n="obl"/></r></p></e>

      <e><p><l>ي</l><r>ي<s n="post"/><s n="f"/><s n="sg"/><s n="nom"/></r></p></e>
      <e><p><l>ي</l><r>ي<s n="post"/><s n="f"/><s n="sg"/><s n="obl"/></r></p></e>
      <e><p><l>وُن</l><r>ي<s n="post"/><s n="f"/><s n="pl"/><s n="nom"/></r></p></e>
      <e><p><l>ون</l><r>ي<s n="post"/><s n="f"/><s n="pl"/><s n="nom"/></r></p></e>
      <e><p><l>ن</l><r>ي<s n="post"/><s n="f"/><s n="pl"/><s n="obl"/></r></p></e>
    </pardef>


    <!-- SECTION: Pronouns -->

    <pardef n="مان__prn">
      <e><p><l>ان</l><r><s n="prn"/><s n="pers"/><s n="p1"/><s n="sg"/><s n="nom"/></r></p></e>
      <e><p><l>ون</l><r><s n="prn"/><s n="pers"/><s n="p1"/><s n="sg"/><s n="obl"/></r></p></e>
    </pardef>

    <pardef n="اسان__prn">
      <e><p><l>ين</l><r><s n="prn"/><s n="pers"/><s n="p1"/><s n="pl"/><s n="nom"/></r></p></e>
      <e><p><l>ان</l><r><s n="prn"/><s n="pers"/><s n="p1"/><s n="pl"/><s n="obl"/></r></p></e>
    </pardef>

    <pardef n="تون__prn">
      <e><p><l>ن</l><r><s n="prn"/><s n="pers"/><s n="p2"/><s n="sg"/><s n="nom"/></r></p></e>
      <e><p><l></l><r><s n="prn"/><s n="pers"/><s n="p2"/><s n="sg"/><s n="obl"/></r></p></e>
    </pardef>

    <pardef n="توهان__prn">
      <e><p><l>ان</l><r><s n="prn"/><s n="pers"/><s n="p2"/><s n="pl"/><s n="obl"/></r></p></e>
      <e><p><l>ين</l><r><s n="prn"/><s n="pers"/><s n="p2"/><s n="pl"/><s n="nom"/></r></p></e>
    </pardef>

    <pardef n="اوهان__prn">
      <e><p><l>ين</l><r><s n="prn"/><s n="pers"/><s n="p2"/><s n="pol"/><s n="sg"/><s n="nom"/></r></p></e>
      <e><p><l>ان</l><r><s n="prn"/><s n="pers"/><s n="p2"/><s n="pol"/><s n="sg"/><s n="obl"/></r></p></e>
    </pardef>

<!--: http://www.ciil-lisindia.net/Sindhi/sindhi_struct.html & http://www.languagesgulper.com/eng/Sindhi.html 
& https://archive.org/stream/grammarofsindhil00trum#page/n17/mode/2up -->

<!--FIXME : lt-expand *dix | grep pers | grep p3-->
<!--also, doesn't cover some other "dem" mentioned on CIIL site-->

    <e lm="مگر"><i>مگر</i><par n="مگر__cnjcoo"/></e>
    <e lm="۽"><i>۽</i><par n="مگر__cnjcoo"/></e>
    <e lm="ءِ"><i>ءِ</i><par n="مگر__cnjcoo"/></e>
    <e lm="یا"><i>یا</i><par n="مگر__cnjcoo"/></e>
    <e lm="پر"><i>پر</i><par n="مگر__cnjcoo"/></e>
    <e lm="يا"><i>يا</i><par n="مگر__cnjcoo"/></e>
    <e lm="جيڪڏهن"><i>جيڪڏهن</i><par n="مگر__cnjcoo"/></e>
    <e lm="ان ڪري"><i>ان<b/>ڪري</i><par n="مگر__cnjcoo"/></e>
    <e lm="ت"><i>ت</i><par n="اگر__cnjsub"/></e>
    <e lm="جڏهين"><i>جڏهين</i><par n="اگر__cnjsub"/></e>
    <e lm="تڏهن"><i>تڏهن</i><par n="اگر__cnjsub"/></e>
    <e lm="جيڪر"><i>جيڪر</i><par n="اگر__cnjsub"/></e>
    <e lm="اگر"><i>اگر</i><par n="اگر__cnjsub"/></e>
    <e lm="جيڪو"><i>جيڪو</i><par n="اگر__cnjsub"/></e>
    <e lm="جيڪا"><i>جيڪا</i><par n="اگر__cnjsub"/></e>
    <e lm="جيڪي"><i>جيڪي</i><par n="اگر__cnjsub"/></e>
    <e lm="ليڪن"><i>ليڪن</i><par n="اگر__cnjsub"/></e>
    <e lm="تائين"><i>تائين</i><par n="اگر__cnjsub"/></e>
    <e lm="کانپوءِ"><i>کانپوءِ</i><par n="اگر__cnjsub"/></e>
    <e lm="جي"><i>ج</i><par n="ج/ي__post"/></e>
    <e lm="تان"><i>تان</i><par n="کان__post"/></e>
    <e lm="تحت"><i>تحت</i><par n="کان__post"/></e>
    <e lm="بطور"><i>بطور</i><par n="کان__post"/></e>
    <e lm="کيس"><i>کيس</i><par n="کان__post"/></e>
    <e lm="بدران"><i>بدران</i><par n="کان__post"/></e>
    <e lm="سميت"><i>سميت</i><par n="کان__post"/></e>
    <e lm="خاطر"><i>خاطر</i><par n="کان__post"/></e>
    <e lm="عرف"><i>عرف</i><par n="کان__post"/></e>
    <e lm="واسطي"><i>واسطي</i><par n="کان__post"/></e>
    <e lm="سين"><i>سين</i><par n="کان__post"/></e>
    <e lm="ساڻس"><i>ساڻس</i><par n="کان__post"/></e>
    <e lm="از"><i>از</i><par n="کان__post"/></e>
    <e lm="ليڪن"><i>ليڪن</i><par n="کان__post"/></e>
    <e lm="درميان"><i>درميان</i><par n="کان__post"/></e>
    <e lm="ذريعي"><i>ذريعي</i><par n="کان__post"/></e>
    <e lm="کون"><i>کون</i><par n="کان__post"/></e>
    <e lm="۾"><i>۾</i><par n="کان__post"/></e>
    <e lm="مان"><i>مان</i><par n="کان__post"/></e>
    <e lm="جيتوڻيڪ"><i>جيتوڻيڪ</i><par n="کان__post"/></e>
    <e lm="موجب"><i>موجب</i><par n="کان__post"/></e>
    <e lm="کي"><i>کي</i><par n="کان__post"/></e>
    <e lm="ته"><i>ته</i><par n="کان__post"/></e>
    <e lm="ت"><i>ت</i><par n="کان__post"/></e>
<e lm="جو"><i>جو</i><par n="کان__post"/></e>
    <e lm="سان"><i>سان</i><par n="کان__post"/></e>
<e lm="جي"><i>جي</i><par n="کان__post"/></e>
    <e lm="تي"><i>تي</i><par n="کان__post"/></e>
    <e lm="لاءِ"><i>لاءِ</i><par n="کان__post"/></e>
    <e lm="لاء"><i>لاء</i><par n="کان__post"/></e>
<e lm="جا"><i>جا</i><par n="کان__post"/></e>
    <e lm="علاوه"><i>علاوه</i><par n="کان__post"/></e>
    <e lm="دوران"><i>دوران</i><par n="کان__post"/></e>
    <e lm="خلاف"><i>خلاف</i><par n="کان__post"/></e>
    <e lm="بابت"><i>بابت</i><par n="کان__post"/></e>
    <e lm="پاران"><i>پاران</i><par n="کان__post"/></e>
    <e lm="طرفان"><i>طرفان</i><par n="کان__post"/></e>
<e lm="وارو"><i>وارو</i><par n="کان__post"/></e>
    <e lm="ڀرسان"><i>ڀرسان</i><par n="کان__post"/></e>
    <e lm="وانگر"><i>وانگر</i><par n="کان__post"/></e>
    <e lm="جهڙو"><i>جهڙو</i><par n="کان__post"/></e>
    <e lm="جهڙو"><i>جهڙا</i><par n="کان__post"/></e>
    <e lm="جيان"><i>جيان</i><par n="کان__post"/></e>
    <e lm="مطابق"><i>مطابق</i><par n="کان__post"/></e>
    <e lm="گڏ"><i>گڏ</i><par n="کان__post"/></e>
    <e lm="ساڻ"><i>ساڻ</i><par n="کان__post"/></e>
    <e lm="وٽ"><i>وٽ</i><par n="کان__post"/></e>
    <e lm="باري"><i>باري</i><par n="کان__post"/></e>
    <e lm="مٿان"><i>مٿان</i><par n="کان__post"/></e>
    <e lm="هيٺان"><i>هيٺان</i><par n="کان__post"/></e>
    <e lm="پهرين"><i>پهرين</i><par n="کان__post"/></e>
    <e lm="جي سامهون"><i>جي<b/>سامهون</i><par n="کان__post"/></e>
    <e lm="ڏورانهون"><i>ڏورانهون</i><par n="کان__post"/></e>
    <e lm="اندر"><i>اندر</i><par n="کان__post"/></e>
    <e lm="سواءِ"><i>سواءِ</i><par n="کان__post"/></e>
    <e lm="وچ ۾"><i>وچ ۾</i><par n="کان__post"/></e>
    <e lm="ڏانهن"><i>ڏانهن</i><par n="کان__post"/></e>
    <e lm="زريعي"><i>زريعي</i><par n="کان__post"/></e>
    <e lm="بغير"><i>بغير</i><par n="کان__post"/></e>
    <e lm="م"><i>م</i><par n="مان__prn"/></e>
    <e lm="اس"><i>اس</i><par n="اسان__prn"/></e>
    <e lm="تو"><i>تو</i><par n="تون__prn"/></e>
    <e lm="توه"><i>توه</i><par n="توهان__prn"/></e>
    <e lm="اوهان"><i>اوه</i><par n="اوهان__prn"/></e>
	<e lm="ق م"><i>ق<b/>م</i><par n="abbr"/></e>
	<e lm="ق.م"><i>ق.م</i><par n="abbr"/></e>
	<e lm="پ"><i>پ</i><par n="abbr"/></e>
	<e lm="ع"><i>ع</i><par n="abbr"/></e>
	<e lm="ء"><i>ء</i><par n="abbr"/></e>
	<e lm="واپڊا"><i>واپڊا</i><par n="abbr"/></e>
    <e><par n="barb"/></e>
    <e><par n="sent"/></e>
    <e><par n="coma"/></e>
    <e><par n="ciph"/></e>
    <e><par n="quot"/></e>
    <e><par n="guio"/></e>
    <e><par n="paren"/></e>
